# 关于收入可变对价问题

提问人：1838913227 时间：2020-03-21 08:05:28
请教一下，如果我们提供一项评估服务，合同约定评估服务完成经对方确认后，还需经过一道整体项目（不仅包括我们提供的评估部分，还包括项目其他环节）的专家评审环节，如果专家评审没有通过，那么部分评估服务费不予支付，这种情况下，我们收入确认的时点是应该在服务完成经对方确认时确认，还是等对方整体项目经专家评审通过后确认？这个专家评审过程一般很长，而且根据历史经验评审不通过的可能性比较小

回答人：chenyiwei
基本赞同 2 楼意见。应结合历史经验谨慎估计最终可收到的金额（如果无法合理估计最终扣款金额，但预计已发生的成本可以收回的，则按已发生的合同成本确认等额收入，已发生的合同成本均转入营业成本）。收入的确认仍然是在提供服务的过程中或者提交报告时（即，收入确认时点仍与一般情况下一致）。

提问人：1838913227 时间：2020-03-23 08:05:28
老师，如果根据历史经验及数据情况，后期专家评审不通过的可能性几乎很小，这种情况下是否可以在完成服务提交给对方时确认收入

回答人：chenyiwei
如果基本确定的，则可以。